【裁判字號】    96,易,231
【裁判日期】    970310
【裁判案由】    詐欺
【裁判全文】
臺灣宜蘭地方法院宣示判決筆錄           96年度易字第231號
公  訴  人  臺灣宜蘭地方法院檢察署檢察官
被      告  甲○○原名吳順興.
指定辯護人  本院公設辯護人庚○○
上列被告因詐欺案件（起訴案號：臺灣宜蘭地方法院檢察署96年
度偵字第1736號、偵緝字第141 號），經本院以宣示判決筆錄代
替協商判決，於中華民國97年3月10日下午4時，在本院第一法庭
宣示判決，出席職員如下：
    審判長法  官  黃永勝
          法  官  鄭貽馨
          法  官  楊坤樵
          書記官  謝佩欣
          通  譯  黃贊臣
法官起立朗讀判決主文、犯罪事實要旨、處罰條文，以及上訴限
制、期間並提出上訴狀之法院，且諭知記載其內容：
一、主  文：
    甲○○連續幫助連續意圖為自己不法之所有，以詐術使人將
    本人之物交付，處有期徒刑壹年貳月，減為有期徒刑柒月；
    又幫助意圖為自己不法之所有，以詐術使人將本人之物交付
    ，處有期徒刑拾月，減為有期徒刑伍月。應執行有期徒刑拾
    月。
二、犯罪事實要旨：
（一）甲○○已預見無故收集他人存摺、帳戶者，可能藉此遂行
      詐欺犯罪之目的，猶因缺錢花用，基於幫助詐欺之概括犯
      意，將其於民國91年12月23日開立之宜蘭縣礁溪鄉四城郵
      局帳號000000000000號帳戶（以下簡稱四城郵局帳戶），
      先於92年9月10 日，將該帳戶內之存款餘額新臺幣（下同
      ）3,000元提領一空，再於92年9月12日，在臺中市○區○○路451 號之中正路郵局申請電話語音服務及提款卡跨行
      轉帳指定受撥帳戶，又於同日至宜蘭縣宜蘭市○○路○ 段
      77號第一商業銀行宜蘭分行申辦00000000000 號帳戶（以
      下簡稱第一銀行帳戶），隨即於不詳時、地以四城郵局帳
      戶5,000元及第一銀行帳戶3,500元之代價，將上開帳戶存
      摺、密碼、提款卡及印章出售予綽號「阿偉」之成年男子
      使用。嗣綽號「阿偉」之成年男子所屬之詐騙集團基於意
      圖為自己不法所有之概括犯意，連續為下列之詐欺犯行：
1、於92年9月16日撥打電話予乙○○，謊稱乙○○中獎，須先匯
   款繳納稅金云云，致乙○○陷於錯誤， 依詐騙集團之指示，
   於92年9月16日中午12時59分許，在臺中市○區○○街42號大
   全街郵局，匯款32 萬元至甲○○四城郵局帳戶內，旋遭詐騙
   集團以電話語音操作，將甲○○四城郵局帳戶內之32 萬元跨
   行轉出至甲○○前開第一銀行帳戶內，並提領一空。
2、於92年9月某日寄發「南華法律事務所」中獎通知予丁○○，
   丁○○乃依中獎通知所載之電話撥打， 詐騙集團謊稱丁○○
   中獎須繳納稅金云云，致丁○○陷於錯誤，於92年9月18日下
   午1時53 分許，在臺北縣板橋市○○路213號莒光郵局，分別
   匯款5萬元及6萬1,600元至甲○○前開四城郵局帳戶內，旋遭
   詐騙集團以提款卡分次提領6萬元及4 萬元，再以語音跨行轉
   帳轉出1萬1,000 元至甲○○上開第一銀行帳戶內，並提領一
   空。
3、於92年9月某日寄發「南華法律事務所」中獎通知予戊○○，
   戊○○乃依中獎通知所載之電話撥打至 「南華法律事務所」
   ，又依該事務所之指示撥打電話至 「昌興科技公司」，再依
   指示撥打電話予自稱 「吳英澤」會計師之人，該會計師佯稱
   須設定費6萬1,000 元，領獎後將退還云云，陸續又有自稱「
   張偉華」、「雷科長」 等人撥打電話予戊○○，詐稱須加入
   會員，繳納會費云云，致戊○○陷於錯誤，而於92年9月24日
   匯款6萬1,600 元至甲○○前開四城郵局帳戶，又陸續匯款至
   林民雄帳號00000000000000 號之郵局帳戶共計57萬元及帳號
   000000000000號帳戶9萬元（所涉詐欺犯行部分，業經臺灣宜
   蘭地方法院檢察署93年度偵字第1220 號為不起訴處分確定）
   。
（二）甲○○承前幫助詐欺之概括犯意，先於92年9月24 日至宜
      蘭縣礁溪鄉○○路19號之礁溪四城郵局，以其提款卡、存
      摺及印章遺失為由，申請更換印章並補發存摺及提款卡，
      再於下列時、地提領詐騙集團詐得之款項予綽號「阿偉」
      之成年男子：
1、於92年9月25日上午8時42分許，在臺北市中正區○○○路3號
   臺北火車站內之臺北火車站郵局， 填具郵政存簿儲金提款單
   ，蓋其印鑑章後， 提領四城郵局帳戶內詐騙集團詐騙所得之
   贓款4萬元。
2、於92年9月28日上午11時57 分許，在臺北市中正區○○○路○
   段114號之臺北北門郵局，填具郵政存簿儲金提款單，蓋其印
   鑑章後，提領四城郵局帳戶內詐騙集團詐騙所得之贓款1萬元
   。
3、於92年9月29日上午9時17 分許，在前開臺北火車站郵局，填
   具郵政存簿儲金提款單 ，蓋其印鑑章後，提領四城郵局帳戶
   內詐騙集團詐騙所得之贓款1萬元。
4、於92年9月30日中午12時22 分許，在宜蘭縣宜蘭市○○路○段
   130號宜蘭中山路郵局，填具郵政存簿儲金提款單，蓋其印鑑
   章後，提領四城郵局帳戶內詐騙集團詐騙所得之贓款4,000元
   。
（三）甲○○承前幫助詐欺之概括犯意，於93年2月26 日以遺失
      更印為由重新啟用前開第一銀行帳戶，並將重新啟用之存
      摺、提款卡、印章及密碼以3,500 元之代價出售予綽號「
      阿偉」之成年男子使用，嗣綽號「阿偉」之成年男子所屬
      之詐騙集團承前意圖為自己不法所有之概括犯意，於93年
      3月7日下午6 時許，撥打電話予丙○○，佯稱丙○○之提
      款卡遭盜用云云，丙○○再依其指示撥打電話至自稱任職
      於「金融卡帳戶管理中心」之「李先生」，隨即陷於錯誤
      ，依「李先生」之指示持提款卡操作提款機，陸續匯款 9
      萬9,968元3 次，共計29萬9,904元至甲○○前開第一銀行
      帳戶內，旋遭該詐騙集團之成員持甲○○之提款卡提領一
      空。
（四）甲○○另行基於幫助詐欺之犯意，於95年7月11 日至高雄
      市三民區○○○路123號彰化銀行建興分行申辦帳號00000
      000000000 號帳戶後，於翌日在臺北縣三重市某處，將上
      開帳戶之存摺、提款卡、密碼及印章以3,000 元之代價出
      售予綽號「阿偉」之成年男子，嗣綽號「阿偉」之成年男
      子所屬之詐騙集團另行基於意圖為自己不法所有之犯意，
      於95年7月14日上午9時30分許撥打電話予己○○，詐稱其
      銀行個人資料外洩云云，致己○○陷於錯誤，依指示於95
      年7月14日下午2時43分許，分別匯款7,000 元、90萬元及
      89萬元，共計179萬7,000元至甲○○前開彰化銀行建興分
      行帳戶內，旋遭詐騙集團成員提領一空。
三、處罰條文：刑法第2條第1項，修正前刑法第56條、第55條前
    段，刑法第30條、第339條第1項，修正前刑法第51 條第5款
    ，罰金罰鍰提高標準條例第1條前段，刑法施行法第1之1 條
    第1項、第2項前段，中華民國九十六年罪犯減刑條例第2 條
    第1項第3款、第7條、第10條第1項。
四、協商判決除有刑事訴訟法第455條之4第1項第1款於本訊問程
    序終結前，被告撤銷協商合意或檢察官撤回協商聲請者；第
    2款被告協商之意思非出於自由意志者；第4款被告所犯之罪
    非第455條之2第1項所定得以協商判決者；第6款被告有其他
    較重之裁判上一罪之犯罪事實者；第7 款法院認應諭知免刑
    或免訴、不受理者情形之一，及違反同條第2 項「法院應於
    協商合意範圍內為判決；法院為協商判決所科之刑，以宣告
    緩刑或2 年以下有期徒刑、拘役或罰金為限」之規定者外，
    不得上訴。
五、如有前項除外情形，而不服本件判決，得自收受判決送達之
    日起10日內，向本院提出上訴書狀，上訴於第二審法院。
中    華    民    國    97    年    3     月    10    日
                  刑事第二庭書記官  謝佩欣
                      審判長法  官  黃永勝
以上正本證明與原本無異。
                            書記官  謝佩欣
中    華    民    國    97    年    3     月    11    日
附錄本案論罪科刑法條全文：
中華民國刑法第339條第1項
（普通詐欺罪）
意圖為自己或第三人不法之所有，以詐術使人將本人或第三人之
物交付者，處5年以下有期徒刑、拘役或科或併科1千元以下罰金
。


司法院資訊處製作；財團法人民間司法改革基金會備份。
